【裁判字號】    92,交聲,293
【裁判日期】    920731
【裁判案由】    聲明異議
【裁判全文】
臺灣高雄地方法院刑事裁定                        九十二年度交聲字第二九三號
    原處分機關  交通部公路總局高雄區監理所
    異  議  人
    即受處分人  甲○○
右列受處分人因違反道路交通管理處罰條例案件，對於交通部公路局高雄區監理所九
十二年六月十七日所為之處分（原處分案號：高監自字第裁80-Ｂ00000000號），聲
明異議，本院裁定如左：
    主  文
原處分撤銷。
甲○○汽車駕駛人行經有燈光號誌管制之交岔路口闖紅燈，處罰鍰新臺幣貳仟柒佰元
，並記違規點數點。又汽車駕駛人有違反道路交通管理處罰條例之行為，經交通勤
務警察制止時，拒絕停車接受稽查而逃逸者，處罰鍰新臺幣參仟元，記違規點數壹點
。
    理  由
一、按汽車駕駛人，行經有燈光號誌管制之交岔路闖紅燈者，處新臺幣（下同）一千
    八百元以上五千四百元以下罰鍰，道路交通管理處罰條例第五十三條定有明文規
    定。又汽車駕駛人有違反同條例之行為，經交通勤務警察制止時，拒絕停車接受
    稽查而逃逸者，處三千元以上六千元以下罰鍰，道路交通管理處罰條例第六十條
    第一項，亦有規定。再汽（機）車駕駛人駕駛汽（機）車違反道路交通管理處罰
    條例第五十三條、第六十條第一項規定者，除均應依該條所規定之罰鍰處罰，並
    各予記違規點數三點及一點，道路交通管理處罰條例第六十三條第一項第三款、
    第一款規定甚明。
二、本件異議人即受處分人甲○○駕駛所有車號六Ｋ—九七一０自小客貨車，於九十
    二年四月二十四日十五時十分許，沿高雄市○○路由西往東經開封路行駛至民族
    口（即設有燈光號誌交岔路口）時，東西向紅燈已亮，該車未依規定減速停車，
    闖紅燈進入路口，適遇高雄市政府警察局交通大隊警員發覺，乃鳴笛指揮攔查，
    惟異議人不予理會，逕自迴轉往七賢路向西逃逸，執勤警員乃記下車號，報請舉
    發機關循電腦車籍資料核對後，以異議人即該車所有人有前揭駕駛自小客貨車闖
    紅燈，及不服從交警稽查逃逸等違規事實，逕行掣單舉發，嗣異議人雖依限申訴
    ，案經舉發單位查復違規屬實，原處分機關乃依道路交通管理處罰條例第五十三
    條、第六十條第一項，各裁處異議人罰鍰二千七百元、三千元。
三、訊據本件異議人否認有前揭違規行為，辯稱：伊行經上開路口並沒有違規闖越紅
    燈亦無經警攔查而逃逸云云。經查：
    （一）本件被舉發自小客貨車於經過案發時地設有燈光號誌之交岔路口時，異議
          人未遵守交通號誌闖越紅燈，經高雄市政府警察局交通大隊警員發覺，鳴
          笛指揮攔查，惟異議人不予理會，拒絕停車接受稽查而逃逸，執勤警員乃
          記下車號，報請舉發機關循電腦車籍資料核對後，以異議人即該車所有人
          有駕駛自小客貨車闖越紅燈，及經警攔查不停逃逸等違規事實，逕行舉發
          。上揭事實有本件舉發警員郭建志之到庭證稱：「（我）站在開封街民族
          路中間，異議人闖開封街的紅燈，迴轉後往七賢路向西開走，拒絕攔停，
          我有上去攔他，我們有四人服勤務，有設交通錐，封閉一個快車道，我有
          穿反光背心、指揮棒、鳴笛。」等語無訛。
    （二）按交通警察掣單舉發違反道路交通管理處罰條例所列違規事實，本質上為
          行政處分，係公務員基於職務上權力，依法就特定具體事件所為具公法上
          效果之單方面行政行為，基於公務員為公法上行為具有公信力之原則，該
          行政行為當可被推定為真正，其據以依法處分之事實認定亦為正確無誤，
          從而受處分人未能提出確實證據證明其所有被舉發之自小客貨車並未違規
          ，且於警員攔查之際，未服從交通勤務警察之稽查，逃離現場，亦無任何
          證據足資證明有捏造事實違法取締之情事，則執勤員警本其維護交通秩序
          、安全職責所為舉發，自應受到合法、正確之推定。且衡諸現場舉發之警
          員與異議人並無嫌隙，當無設詞攀誣之理。是異議人之違規情事, 足堪認
          定。
四、綜上所述，異議人所有被舉發自小客貨車確有前揭二項違規行為，原處分機關就
    受處分人前揭二項違規行為，裁處罰鍰五千七百元，但有漏未記點之違誤，本件
    受處分人所持之異議理由雖不可採，然原處分機關之處分既有前開瑕疵可指，洵
    屬不當，本院自應予以撤銷，另為適法之處罰。爰依道路交通管理處罰條例第五
    十三條、第六十條第一項、第六十三條第一項第一款、第三款之規定，諭知異議
    人如主文第二項所示之處罰。
五、據上論斷，應依道路交通管理處罰條例第八十七條第二項、道路交通案件處理辦
    法第二十條前段，裁定如主文。
中      華      民      國    九十二    年    七      月 三十一 日
                                臺灣高雄地方法院交通法庭
                                    法  官  郭  佳  瑛
右正本證明與原本無異。
如不服本裁定應於送達後五日內向本院提出抗告狀。
                                    書記官  蘇  溪  林
中      華      民      國    九十二    年    七      月 三十一 日


司法院資訊處製作；財團法人民間司法改革基金會備份。
